【裁判字號】    92,抗,255
【裁判日期】    921026
【裁判案由】    專科沒收
【裁判全文】
臺灣高等法院臺南分院刑事裁定          九十二年度抗字第二五五號          Ｇ
      抗  告  人  臺灣臺南地方法院檢察署檢察官
      被      告  甲  ○  ○
右列抗告人因專科沒收，不服臺灣台南地方法院中華民國九十二年八月二十七日裁定
（九十二年度聲字第一二六四號），提起抗告，本院裁定如左：
      主      文
原裁定撤銷，發回臺灣臺南地方法院。
      理      由
一、本件抗告人原聲請意旨略以：本署偵辦九十二年度毒偵字第三七四號毒品危害防
    制條例案件，扣案之第二級毒品安非他命二包（各重二．五公克、０．九公克）
    ，係屬毒品危害防制條例管制之第二級毒品，依刑法第三十八條第一項第一款、
    第二項、第四十條但書及毒品危害防制條例第十八條第一項前段規定，聲請宣告
    沒收銷燬等語。
二、原法院以：本案案由固為專科沒收，惟查臺灣臺南地方法院檢察署九十二年八月
    二十二日南檢惟臻九二聲沒字第○○○一四二字第四八三三四號函所附之聲請書
    則為九十二年度聲觀字第一九三號聲請書，其內容為聲請本案被告觀察、勒戒，
    並非專科沒收，有上開函附之聲請書一紙在卷足考，而上開觀察、勒戒聲請書業
    經本院以九十二年度毒聲字第五○七號裁定，有本院九十二年度毒聲字第五○七
    號裁定及臺灣高等法院被告全國前案紀錄表一紙可按，足證本案被告連續施用第
    二級毒品海洛因之犯行，與被告前開施用第二級毒品海洛因案件係屬同一案件，
    故聲請人重覆聲請本院裁定將被告送勒戒處所觀察、勒戒，即有未合。因認本件
    聲請於法未合，而裁定駁回其聲請。
三、抗告意旨略以：本件聲請書係請求就本署偵辦之九十二年度毒偵字第三七四號毒
    品危害防制條例案件，其所扣案安非他命二包（各重二．五公克、０．九公克）
    ，因屬違禁物聲請宣告沒收。原裁定原提及之九十二年度聲觀字第一九三號聲請
    書，並非本署所附卷，應係原審法院分案室人員所錯附。原審裁定以錯附之觀察
    勒戒聲請書，遽以駁回本件聲請，其裁定自有違誤等語。
四、經查：
  (一)本件聲請書係台灣台南地方法院檢察署於九十二年八月廿二日以南檢惟臻92聲沒
    000142字第四八三三四號函送原審法院，其主旨記載為「檢送本署九十二年度聲
    沒字第一四二案原案四宗，．．」等語，有該函文附卷可稽（原審卷第一頁），
    準此，本件應係聲請專科沒收違禁物無疑，原審顯係誤會。
  (二)另本案扣案之物品，扣押物品清單及聲請人聲請裁定送觀勒之聲請書均載明係「
    安非他命五小包、疑似大麻葉二小包」（警卷及毒偵字三七四號偵查卷第六頁）
    ，究係何類毒品，均未送請鑑定，顯與聲請人聲請意旨所載不符，無從確定扣案
    之物品是否均係安非他命抑或另有大麻，縱被告曾自白係施用安非他命，亦僅得
    作為被告確有施用上開毒品之依據，於未經鑑定前，逕以被告之自白作為認定上
    開扣押物品確屬「安非他命」，似嫌速斷。
五、綜上所述，原審未及細心審核，即率爾誤以分案室人員所附聲請書不合即裁定駁
    回，顯有未妥。然，就聲請書之卷面資料以觀，並未有何積極證據足資證明扣案
    物品係安非他命而屬毒品危害防制條例之違禁物。諸此即有加以審究之餘地，原
    審遽予裁定駁回聲請，難謂妥當。從而抗告意旨執此指摘原裁定不當，非無理由
    ，應由本院將原裁定撤銷，發回原審另為妥適之處理。
據上論結，應依刑事訴訟法第四百十三條，裁定如主文。
中    華    民    國      九十二      年      十      月      二十六    日
                                  臺灣高等法院臺南分院刑事第五庭
                                      審判長法官  楊    明    章
                                            法官  顏    基    典
                                            法官  沈    揚    仁
右正本證明與原本無異。
不得再抗告。
                                      法院書記官  李    梅    菊
中    華    民    國      九十二      年      十      月      二十九    日


司法院資訊處製作；財團法人民間司法改革基金會備份。
